# **CURRÍCULO**

#### Julio Cesar Luciano de Almeida

Engenheiro Civil, solteiro, brasileiro, 34 anos

E-mail: <u>julio.almeida.engenharia@gmail.com</u>

Celular: (15) 99840-7704

# Objetivos:

Atuar na área de construção civil como engenheiro.

# Resumo profissional:

Experiência como Coordenador de Engenharia, compreendendo a análise de projeto e orçamento/planejamento de obras de edificações comerciais/residenciais, de infraestrutura rodoviária e de saneamento urbano.

Experiência como Engenheiro Projetista, compreendendo projeto de estruturas de concreto armado e estruturas metálicas.

Experiência como auditor interno da qualidade (ISO 9001 e PBQPH-SiAC).

Experiência docente como professor de graduação de engenharia civil em matérias específicas; pontes, concreto armado, metálicas, madeiras, portos e estradas.

# • Formação acadêmica:

## Pós Graduado em Engenharia de Estruturas, 2012-2014 (Especialização)

UNILINS | Centro Universitário de Lins

http://www.unilins.edu.br/

# Graduação em Engenharia Civil, 2005-2011 (Bacharel)

FACENS | Faculdade de Engenharia de Sorocaba http://www.facens.br/

## • Experiência Docente:

# Instituição: IIES - Instituto de Ensino de Itapetininga

Período: 2016 – 2019. http://www.iies.edu.br/

Disciplinas: Pontes, Concreto Armado, Metálicas, Madeiras, Portos e Estradas

Instituição: ESAMC SOROCABA

Período: 2015 – 2016. <a href="http://www.esamc.br/">http://www.esamc.br/</a>
<a href="http://www.esamc.br/">Disciplina: Pontes</a>

# Experiência Profissional:

## Empresa: Almeida Ferraresi Engenharia

Período: 2016 - 2020.

# > Cargo: Engenheiro Civil – 01/2016 a 2020

*Atribuições:* Projeto estrutural e acompanhamento de obras de edificações comerciais/residenciais, infra-estrutura rodoviária e de saneamento urbano.

## Empresa: Construtora Tardelli LTDA

Período: 2005 - 2016.

http://www.construtoratardelli.com.br/

# **CURRÍCULO**

## Cargo: Coordenador de Engenharia – 01/2013 a 04/2016

Atribuições: Coordenação de Engenharia. Orçamentos de projeto de infra-estrutura rodoviária. Projetista de estruturas de concreto armado e estruturas metálicas em projetos internos ou complementares a obras em andamento. Auditor interno da qualidade (ISO 9001).

#### Cargo: Engenheiro Civil – 04/2012 a 12/2012

Atribuições: Orçamento, Planejamento e Acompanhamento de obras de infraestrutura pesada e edificações industriais/residenciais. Gestor de projetos "turn-key" em fase de desenvolvimento. Projetista de estruturas de concreto armado (dimensionamento e detalhamento de estruturas de médio porte). Auditor interno da qualidade (ISO 9001).

## Cargo: Assistente de Engenharia – 01/2009 a 03/2012

Atribuições: Orçamento, Planejamento e Acompanhamento de obras de infraestrutura pesada e edificações industriais/residenciais. Projeto de Estruturas de concreto armado (dimensionamento e detalhamento de estruturas de médio porte). Auditor interno da qualidade (ISO 9001).

### Cargo: Estagiário – 08/2005 a 12/2008

Atribuições: Orçamento, Planejamento e Acompanhamento de projetos de infraestrutura pesada e edificações industriais/residenciais.

## Cursos e Informações adicionais:

> SAP2000 V14 – Estrutura Reticulares (Software de Elementos Finitos)

Abacus Treinamento – 16 horas – Abril de 2013 http://www.abacus.com.br

#### Líder Coach (Liderança)

SindusCon-SP (São Paulo) – 8 horas – Abril de 2012 http://www.sindusconsp.com.br/

## > Auditor Interno da Qualidade (ISO 9001 / PBQPH-SiAC)

NBS Consulting Group (In Company) – 16 horas – Setembro de 2007 http://www.nbs.com.br/

### > Inglês Básico

Fisk Idiomas (Itapetininga) <a href="http://www.fisk.com.br/">http://www.fisk.com.br/</a>

# > Pacote Office (Em especial Excel e Word)

MM Company (Itapetininga/SP) http://www.mmcompany.com.br/

Microsoft Project 2007 - Intermediário (Orçamento, Planejamento e Acompanhamento de Obras) RJN - Soluções em Gerenciamento de Projetos (São Paulo/SP) – 16 horas – Julho de 2010 http://www.rjn.com.br/

#### > AutoCAD 2007

Tecgraf Informática (Campinas/SP) – 20 horas – Março de 2007 http://www.tecgraf.com.br/

#### > Tron-Orc 7.6 (Orçamento e Planejamento)

Softsul Informática (São Paulo/SP) – 12 horas – Janeiro de 2008 <a href="http://www.softsul.com.br/">http://www.softsul.com.br/</a>

#### > TQS V.12 Estudante (Projeto Estrutural de Concreto Armado)

FACENS | Faculdade de Engenharia de Sorocaba – 48 horas – Agosto a Novembro de 2011 http://www.facens.br/